【裁判字號】    97,易,199
【裁判日期】    970530
【裁判案由】    違反毒品危害防制條例
【裁判全文】
臺灣屏東地方法院刑事判決               97年度易字第199號
公  訴  人  臺灣屏東地方法院檢察署檢察官
被      告  甲○○
                    （現於屏東監獄竹田分監執行中）
上列被告因違反毒品危害防制條例案件，經檢察官提起公訴（97
年度毒偵字第376 號），被告於準備程序中就被訴事實為有罪之
陳述，經本院裁定改以簡式審判程序審理，判決如下：
    主  文
甲○○施用第二級毒品，累犯，處有期徒刑拾月。
    犯  罪  事  實
一、甲○○前於民國92年間因違反毒品危害防制條案件，經本院
    以92年度屏簡字第309 號判決判處有期徒刑4 月確定，而於
    93年5 月27日執行完畢；又於93年間因違反毒品危害防制條
    例案件，經本院以93年度簡字第202 號判決判處有期徒刑3
    月確定，嗣於93年9 月22日執行完畢。
二、甲○○於88年間即因施用毒品案件，經臺灣桃園地方法院裁
    定送觀察、勒戒後，因認無繼續施用毒品之傾向，於88年7
    月9 日執行完畢釋放；又於92年間因施用毒品案件，經本院
    以92年度毒聲字第135 號裁定送觀察、勒戒後，仍認無繼續
    施用毒品之傾向，而於92年2 月25日執行完畢釋放，並經臺
    灣屏東地方法院檢察署檢察官以92年度毒偵字第255 號為不
    起訴處分確定。詎甲○○仍不知戒絕，復於上開觀察、勒戒
    執行完畢釋放後5 年內，於97年1 月10日10時許，在其位於
    屏東縣屏東市○○里○○路680 號之住處內，以將甲基安非
    他命置於玻璃球吸食器內加熱燒烤，再吸食其霧化氣體之方
    式，施用第二級毒品甲基安非他命1 次。嗣於同年1 月11日
    12時30分許，其因另涉竊盜案件經警通知到案接受詢問，經
    警徵得其同意後採尿送驗，檢驗結果呈甲基安非他命陽性反
    應而查獲。
三、案經屏東縣警察局屏東分局報告臺灣屏東地方法院檢察署檢
    察官偵查起訴。
    理  由
一、本件被告所犯係死刑、無期徒刑或最輕本刑為3 年以上有期
    徒刑或高等法院管轄第一審案件以外之罪，其於準備程序期
    日就被訴事實為有罪之陳述，經本院告知簡式審判程式之旨
    ，並聽取公訴人及被告之意見後，依刑事訴訟法第273 條之
    1 第1 項規定，裁定進行簡式審判程序，是依刑事訴訟法第
    273 條之2 規定，本件之證據調查，不受同法第159 條第1
    項、第161 條之2 、第161 條之3 、第163 條之1 及第164
    條至第170 條規定之限制，合先敘明。
二、前揭犯罪事實，業據被告甲○○於警詢及本院審理中坦承不
    諱，且其於97年1 月11日11時許經警採集尿液後，送請正修
    科技大學超微量研究科技中心以酵素免疫分析法（EIA）初
    步檢驗，及以氣相層析質譜儀法（GC-MS） 確認檢驗，結果
    確呈甲基安非他命陽性反應，此有正修科技大學超微量研究
    科技中心R00-0000-000號檢驗報告及屏東縣警察局屏東分局
    毒品案件涉嫌人尿液採證編號姓名對照表各1 紙附卷為憑，
    足證被告上開自白與事實相符，堪以認定。又被告前於88年
    間即因施用毒品案件，經臺灣桃園地方法院裁定送觀察、勒
    戒後，因認無繼續施用毒品之傾向，於88年7 月9 日執行完
    畢釋放；又於92年間因施用毒品案件，經本院以92年度毒聲
    字第135 號裁定送觀察、勒戒後，仍認無繼續施用毒品之傾
    向，而於92年2 月25日執行完畢釋放，並經臺灣屏東地方法
    院檢察署檢察官以92年度毒偵字第255 號為不起訴處分確定
    ，有臺灣高等法院被告前案紀錄表、臺灣屏東地方法院檢察
    署刑案資料查註紀錄表暨全國施用毒品案件紀錄表各1 份在
    卷可稽。是被告於觀察、勒戒執行完畢釋放後，5 年以內再
    犯本件施用第二級毒品犯行之事證明確，堪以認定，應予依
    法論科。
三、查甲基安非他命係毒品危害防制條例第2 條第2 項第2 款所
    稱之第二級毒品，不得持有及施用，是核被告所為，係犯毒
    品危害防制條例第10條第2 項之施用第二級毒品罪。其施用
    前後持有第二級毒品之低度行為，應為其施用之高度行為所
    吸收，不另論罪。被告前於92年間因違反毒品危害防制條案
    件，經本院以92年度屏簡字第309 號判決判處有期徒刑4 月
    確定，而於93年5 月27日執行完畢；又於93年間因違反毒品
    危害防制條例案件，經本院以93年度簡字第202 號判決判處
    有期徒刑3 月確定，嗣於93年9 月22日執行完畢，有臺灣高
    等法院被告前案紀錄表1 份為憑，其於有期徒刑執行完畢後
    ，5 年以內故意再犯本件有期徒刑以上之罪，為累犯，應依
    刑法第47條第1 項規定加重其刑。爰審酌被告素行不佳，年
    逾40，無業（見被告警詢筆錄人別欄），前已2 度經觀察、
    勒戒認無繼續施用毒品之傾向，並屢因施用毒品經判處罪刑
    ，竟仍未戒除施用毒品之惡習，復施用第二級毒品，戕害身
    心甚鉅，惟念其施用毒品乃戕害自己之健康，尚未危及他人
    ，及犯後尚能坦承犯行之態度等一切情狀，量處如主文所示
    之刑。
四、末按犯毒品危害防制條例第10條之罪，供出毒品來源，因而
    破獲者，得減輕其刑，同條例第17條固有明文。被告並辯稱
    其曾向警察供述販賣甲基安非他命予伊之人，伊係至屏東分
    局公館派出所報案，公館派出所正偵查中云云。惟依被告於
    警詢時之供述，其僅表示其係向1 名綽號「大頭」之男子購
    買甲基安非他命，不知該人之真實姓名、聯絡電話或住處等
    語；再經本院函詢屏東縣警察局屏東分局公館派出所，該所
    回覆略以：公館派出所警員馮熙華偵辦被告甲○○毒品案件
    ，被告所提供之販賣毒品之人綽號「大頭」，被告既不知其
    年籍資料，亦不知其使用之交通工具、住處或電話，所以本
    所無法偵辦，又被告曾提供情報表示某處有在販賣毒品，惟
    經查證全是假情報等語，有屏東分局公館派出所警員馮熙華
    97年4 月10日偵查報告1 紙在卷可參，是被告既未供出毒品
    來源、並因而破獲，其所犯毒品危害防制條例第10條之罪，
    自無從依同條例第17條之規定予以減輕其刑，附此敘明。
據上論斷，應依刑事訴訟法第273 條之1 第1 項、第299 條第1
項前段，毒品危害防制條例第10條第2 項，刑法第11條前段、第
47條第1 項，判決如主文。
本案經檢察官陳新君到庭執行職務。
中    華    民    國    97    年    5     月    30    日
                        刑事第五庭 法  官  李宜娟
以上正本證明與原本無異。
如不服本判決應於收受本判決送達後10日內向本院提出上訴書狀
，其未敘述上訴理由者，應於上訴期間屆滿後20日內向本院補提
理由書狀（均須按他造當事人之人數附繕本）「切勿逕送上級法
院」
中    華    民    國    97    年    5     月    30    日
                                   書記官  孫秀桃
附錄本判決論罪科刑法條全文
毒品危害防制條例第10條第2項：
施用第二級毒品者，處3 年以下有期徒刑。


司法院資訊處製作；財團法人民間司法改革基金會備份。
